臺灣南投地方法院小額民事判決
111年度投小字第76號
原      告  中國信託產物保險股份有限公司

法定代理人  郭世昌  
訴訟代理人  周品言  
被      告  黃俊瑋  


上列當事人間損害賠償事件，本院於民國111年3月29日言詞辯論
終結，判決如下：
    主      文
被告應給付原告新臺幣伍仟玖佰參拾玖元，及自民國一百一十年
十二月三十日起至清償日止，按週年利率百分之五計算之利息。
原告其餘之訴駁回。
訴訟費用新臺幣壹仟元，由被告負擔新臺幣伍佰壹拾玖元，餘由
原告負擔。
本判決第一項得假執行。
    事實及理由
壹、程序方面：
    被告經合法通知，未於言詞辯論期日到場，核無民事訴訟法
    第386條所列各款情形，爰依原告聲請，由其一造辯論而為
    判決。
貳、實體方面：
一、原告起訴主張：被告於民國108年12月30日13時38分許，騎
    乘車牌號碼000-0000號普通重型機車，行經南投縣草屯鎮加
    老里芬草路3段與加老路口時，因違反號誌管制，致使原告
    承保為訴外人張秀琴所有並駕駛之車牌號碼0000-00號自用
    小客車（下稱系爭保車）受損。被告過失撞損系爭保車，自
    應依民法第184條第1項前段及第191條之2規定，負損害賠償
    責任。且原告已依保險契約之約定賠付被保險人修理費用共
    計新臺幣（下同）11,438元（含鈑金2,002元、烤漆3,326元
    、零件費用6,110元）。原告原名為「台壽保產物保險股份
    有限公司」，於109年12月11日經經濟部核准更名為「中國
    信託產物保險股份有限公司」，爰依保險法第53條之規定代
    位提起本件訴訟等語。並聲明：被告應給付原告11,438元及
    自起訴狀繕本送達翌日起至清償日止，按週年利率5%計算之
    利息。
二、被告則經合法通知未於言詞辯論期日到場，亦未提出書狀為
    何聲明或陳述。
三、法院之判斷：
（一）原告主張之事實，業據其提出經濟部函、南投縣政府警察
      局道路交通事故當事人登記聯單、道路交通事故現場圖、
      分析研判表、汽車險理賠計算書、電子發票證明聯、中部
      汽車股份有限公司草屯服務廠估價單、車損照片及系爭保
      車行車執照等件為證，並經本院向南投縣政府警察局草屯
      分局調閱本件之道路交通事故初步分析研判表、調查表㈠
      、調查報告表㈡、談話紀錄表、現場照片、道路交通事故
      現場圖等核閱屬實。而被告對原告主張之上開事實，已於
      相當時期受合法之通知，未於言詞辯論期日到場，亦未提
      出任何書狀為何爭執，依民事訴訟法第436條之23準用第4
      36條第2項，依同法第280條第3項準用同條第1項規定視同
      自認，是堪信原告之主張為真實。
（二）因故意或過失，不法侵害他人之權利者，負損害賠償責任
      ；汽車、機車或其他非依軌道行駛之動力車輛，在使用中
      加損害於他人者，駕駛人應賠償因此所生之損害；不法毀
      損他人之物者，被害人得請求賠償其物因毀損所減少之價
      額。損害賠償除法律另有規定或契約另有訂定外，應以填
      補債權人所受損害及所失之利益為限，民法第184條第1項
      前段、第191條之2前段、第196條、第216條第1項分別定
      有明文。又依上開規定請求賠償物被毀損所減少之價額，
      得以修復費用為估定之標準，但以必要者為限（例如：修
      理材料以新品換舊品，應予折舊）（最高法院77年度第9
      次民事庭會議決議意旨參照）。經查，系爭保車送修支出
      修理費合計11,438元，其中鈑金為2,002元、烤漆費用3,3
      26元、零件費用6,110元等情，有原告提出之上開電子發
      票證明聯及估價單附卷可憑。依行政院所頒「固定資產耐
      用年數表」及「固定資產折舊率表」之規定，自用小客車
      之耐用年數為5年，依定率遞減法每年折舊千分之369，其
      最後1年之折舊額，加歷年折舊累計額，其總和不得超過
      該資產成本原額之10分之9，參照卷附之系爭保車行車執
      照影本，其上載明該車係於西元2011年（即民國100年）7
      月出廠，直至108年12月30日本件事故發生日止，實際使
      用年數已逾5年，依上開定率遞減法計算零件之折舊，其
      扣除折舊後之零件費用為611元（計算式：6,110×1/10＝61
      1），再加計前揭鈑金工資及烤漆費用，則被告應賠償之
      必要修理費合計為5,939元（計算式：611＋2,002＋3,326＝5
      ,939）。
（三）被保險人因保險人應負保險責任之損失發生，而對於第三
      人有損失賠償請求權者，保險人得於給付賠償金額後，代
      位行使被保險人對於第三人之請求權，但其所請求之數額
      ，以不逾賠償金額為限，保險法第53條第1項規定甚明。
      又損害賠償祇應填補被害人實際損害，保險人代位被害人
      請求損害賠償時，依保險法第53條第1項規定，如其損害
      額超過或等於保險人已給付之賠償金額，固得就其賠償之
      範圍，代位請求賠償，如其損害額小於保險人已給付之賠
      償金額，則保險人所得代位請求者，應祇以該損害額為限
      （最高法院65年台上字第2908號判例參照）。經查，本件
      原告因承保之系爭保車遭被告過失不法毀損，固已給付賠
      償金額11,438元予被保險人，但因系爭保車實際得請求賠
      償之修復金額僅5,939元，已如前述。從而，原告依保險
      法第53條第1項規定，代位請求被告賠償之範圍，亦僅得
      以該等損害額為限。是原告請求被告給付5,939元及自起
      訴狀繕本送達被告翌日（即110年12月30日）起至清償日
      止，按週年利率5%計算之利息，為有理由，應予准許，逾
      此範圍之請求，即非正當，應予駁回。
四、本件原告勝訴部分係就民事訴訟法第436條之8適用小額訴訟
    程序所為被告敗訴之判決，依同法第436條之20規定，應依
    職權宣告假執行。
五、依民事訴訟法第436條之19第1項、第79條規定，本件訴訟費
    用額確定為1,000元（即原告繳納之第一審裁判費），應由
    兩造依其勝敗之比例分擔，由被告負擔519元，餘由原告負
    擔。
中　　華　　民　　國　　111 　年　　3 　　月　　31　　日
                        臺灣南投地方法院南投簡易庭
                              法  官  丁婉容
以上為正本係照原本作成。
如不服本判決，應於送達後二十日內，向本院提出上訴狀，並表
明上訴理由（上訴理由應表明一、原判決所違背之法令及具體內
容。二、依訴訟資料可認為原判決有違背法令之具體事實。），
如於本判決宣示後送達前提起上訴者，應於判決送達後二十日內
補提上訴理由書（須附繕本），如未於上訴後二十日內補提合法
上訴理由書，法院得逕以裁定駁回上訴；並向本院繳足上訴裁判
費。　　　　　　　　　　　　　　　
中　　華　　民　　國　　111 　年　　3 　　月　　31　　日
                              書記官  詹書瑋